Minutes et répertoires du notaire Charles TOUVENOT, 13 juillet 1681 - 25 novembre 1721 (étude XXXVI)
Archives nationales
Minutes et répertoires du notaire Charles TOUVENOT (étude XXXVI)
13 juillet 1681 - 25 novembre 1721
MC/ET/XXXVI/245 - MC/ET/XXXVI/387, MC/RE/XXXVI/2 - MC/RE/XXXVI/3
Etude XXXVI; Touvenot, Charles
Archives nationales de France
Minutes et répertoires: la loi 2008-696 du 15 juillet 2008 relative aux archives a fixé à 75 ans à compter de la date de l'acte, ou à 25 ans à compter de la date du décès de l'intéressé si ce délai est plus bref, le délai de communication des minutes et répertoires des notaires; ce délai est porté à 100 ans à compter de la date de l'acte si le document se rapporte à un mineur (code du Patrimoine, articles L213-2, 4e d et 5e).
Autres documents de l'étude (dossiers de clients, comptabilité...) :s'agissant d'archives privées, ces documents sont communicables selon les modalités fixées par le déposant ou le donateur.
Certains documents ne sont pas accessibles en raison de leur mauvais état de conservation.
Versement
Accès aux instruments de recherche de tous les notaires de l’étude XXXVI
Archives de l'étude XXXVI
- Minutes de Charles TOUVENOT, 13 juillet 1681 - 25 novembre 1721; MC/ET/XXXVI/245 - MC/ET/XXXVI/387
  - Minutes. 1681, 13 juillet - 1681, décembre, 13 juillet 1681 - décembre 1681; MC/ET/XXXVI/245
    Informations complémentaires:
    Informations concernant le classement:
    Le niveau inférieur de description, quand il existe, correspond aux minutes d'actes. Toutes les minutes ne sont pas forcément décrites une à une. Les descriptions de ces minutes sont plus ou moins détaillées.
  - Minutes. 1682, 3 janvier - 1682, juin, 3 janvier 1682 - juin 1682; MC/ET/XXXVI/246
  - Minutes. 1682, juillet - 1682, décembre, juillet 1682 - décembre 1682; MC/ET/XXXVI/247
  - Minutes. 1683, janvier - 1683, juin, janvier 1683 - juin 1683; MC/ET/XXXVI/248
    - Inventaire après décès de la femme de Alexandre Michel Denyau, docteur régent en la faculté de médecine de Paris, lecteur et professeur de médecine au collège royal, dont la bibliothèque., 16 mars 1682; MC/ET/XXXVI/248
      Origine de l'information:
      Fichier Bibliothèques XVIe-XVIIIe siècles, par Claire Béchu, Marie-Antoinette Fleury, Madeleine Jurgens, Xenia Pamfilova, 1953-1996 (fichier papier entièrement dématérialisé; voir contexte dans le Plan d’orientation général - Notaires de Paris, guides thématiques du Minutier).
      Date de création de la notice: 2012
      inventaire après décès; Denyau, Alexandre Michel; docteur d'université
  - Minutes. 1683, juillet - 1683, septembre, juillet 1683 - septembre 1683; MC/ET/XXXVI/249
    - OLIER (Anne) veuve Ja. Chevallier écuyer conseiller secrétaire du roi Messire Cons. de Fr. et Fin. § Echange de maisons avec Nicolas DELESPINE, architecte des bat. du R. r. de Cléry paroisse Saint-Eust., 7 août 1683; MC/ET/XXXVI/249
      Fichier dit 'général' XVIIe-XVIIIe siècles, par le personnel du Minutier, 1954-1999 ( fichier papier entièrement dématérialisé; voir contexte dans le Plan d’orientation général - Notaires de Paris, guides thématiques du Minutier).
      Date de révision: 2011-2012
      Date de création de la notice: 2010
      échange; Olier, Anne
    - DELESPINE (Nicolas) architecte des bâtiments du Roi r. de Cléry paroisse Saint-Eust. § Echange avec Anne OLIER Vve Jacques CHEVALIER écuyer conseiller secrétaire du roi m/on/ Cons. de Fr. et de ses Fin. demeurant quai de la Tournelle, de 2 maisons rue Ste Anne contre des rentes, 7 août 1683; MC/ET/XXXVI/249
      Artisans XVIIe, par M. Jurgens, M.A. Fleury, R. Gourmelon et le personnel du Minutier central, 1954-1996 (fichier papier entièrement dématérialisé; voir contexte dans le Plan d’orientation général - Notaires de Paris, guides thématiques du Minutier).
      échange; Delespine, Nicolas
  - Minutes. 1683, octobre - 1683, décembre, octobre 1683 - décembre 1683; MC/ET/XXXVI/250
  - Minutes. 1684, janvier - 1684, juin, janvier 1684 - juin 1684; MC/ET/XXXVI/251
  - Minutes. 1684, juillet - 1684, décembre, juillet 1684 - décembre 1684; MC/ET/XXXVI/252
  - Minutes. 1685, janvier - 1685, juin, janvier 1685 - juin 1685; MC/ET/XXXVI/253
  - Minutes. 1685, juillet - 1685, décembre, juillet 1685 - décembre 1685; MC/ET/XXXVI/254
  - Minutes. 1686, janvier - 1686, juin, janvier 1686 - juin 1686; MC/ET/XXXVI/255
  - Minutes. 1686, juillet - 1686, décembre, juillet 1686 - décembre 1686; MC/ET/XXXVI/256
  - Minutes. 1687, janvier - 1687, avril, janvier 1687 - avril 1687; MC/ET/XXXVI/257
  - Minutes. 1687, mai - 1687, août, mai 1687 - août 1687; MC/ET/XXXVI/258
  - Minutes. 1687, septembre - 1687, décembre, septembre 1687 - décembre 1687; MC/ET/XXXVI/259
  - Minutes. 1688, janvier - 1688, juin, janvier 1688 - juin 1688; MC/ET/XXXVI/260
  - Minutes. 1688, juillet - 1688, décembre, juillet 1688 - décembre 1688; MC/ET/XXXVI/261
  - Minutes. 1689, janvier - 1689, avril, janvier 1689 - avril 1689; MC/ET/XXXVI/262
  - Minutes. 1689, mai - 1689, août, mai 1689 - août 1689; MC/ET/XXXVI/263
  - Minutes. 1689, septembre - 1689, décembre, septembre 1689 - décembre 1689; MC/ET/XXXVI/264
  - Minutes. 1690, janvier - 1690, avril, janvier 1690 - avril 1690; MC/ET/XXXVI/265
  - Minutes. 1690, mai - 1690, août, mai 1690 - août 1690; MC/ET/XXXVI/266
  - Minutes. 1690, septembre - 1690, décembre, septembre 1690 - décembre 1690; MC/ET/XXXVI/267
  - Minutes. 1691, janvier - 1691, avril, janvier 1691 - avril 1691; MC/ET/XXXVI/268
  - Minutes. 1691, mai - 1691, août, mai 1691 - août 1691; MC/ET/XXXVI/269
  - Minutes. 1691, septembre - 1691, décembre, septembre 1691 - décembre 1691; MC/ET/XXXVI/270
  - Minutes. 1692, janvier - 1692, avril, janvier 1692 - avril 1692; MC/ET/XXXVI/271
  - Minutes. 1692, mai - 1692, septembre, mai 1692 - septembre 1692; MC/ET/XXXVI/272
  - Minutes. 1692, octobre - 1692, décembre, octobre 1692 - décembre 1692; MC/ET/XXXVI/273
    - Inventaire après décès de Gédéon Tallemant, seigneur des Réaux, dressé à la requête d'Elisabeth de Rambouillet, sa veuve, d'Anne-Elisabeth Tallemant des Réaux, fille majeure, et de Jacques Regnault, avocat en Parlement, représentant Charlotte Tallemant d'Orval, filles du dit défunt. 25 feuillets. L'étude MC/ET/XXXVI contient, de 1692 à 1697, de nombreux actes relatifs à la succession de Tallemant des Réaux., 18 novembre 1692; MC/ET/XXXVI/273
      Documents du Minutier central concernant l'histoire littéraire (1650-1700) [2295 actes], par Madeleine Jurgens et Marie-Antoinette Fleury, Paris, Presses universitaires de France, 1960, p. 429 (instrument de recherche imprimé dématérialisé dont la version intégrale est accessible en ligne par la rubrique 'Autres instruments de recherche', voir contexte dans le Plan d’orientation général - Notaires de Paris, guides thématiques du Minutier).
      Date de révision: 2009-2011
      Date de création de la notice: 2009
      Documents du Minutier central concernant l'histoire littéraire (1650-1700), par Madeleine Jurgens et Marie-Antoinette Fleury. Presses universitaires de France, 1960, XXIII-511 p.
      inventaire après décès; Tallemant des Réaux, Gédéon (1619-1692); Rambouillet, Elisabeth de (1632?-....); Tallemant des Réaux, Anne Elisabeth; Regnault, Jacques; Tallemant d'Orval, Charlotte; avocat au parlement (Ancien Régime)
  - Minutes. 1693, janvier - 1693, avril, janvier 1693 - avril 1693; MC/ET/XXXVI/274
  - Minutes. 1693, mai - 1693, août, mai 1693 - août 1693; MC/ET/XXXVI/275
    - LE ROY (Etienne) Bourgeois de Paris, demeurant rue du Bout-du Monde, paroisse Saint-Eustache § Inventaire après décès de Etienne LE ROY, à la requête de Marguerite BATELET, sa veuve, et de ses enfants, dont Etienne LE ROY, architecte juré expert, demeurant même adresse., 10 juillet 1693; MC/ET/XXXVI/275
      inventaire; Le Roy, Etienne
    - LE ROI (Etienne) Architecte juré expert demeurant rue du Bout du Monde, paroisse Saint-Eustache § Inventaire après décès d'Etienne LE ROY, Bourgeois de Paris, demeurant susdite rue, à la requête de Marguerite BATELET, sa veuve, et d'..., et de ses frères et soeurs., 10 juillet 1693; MC/ET/XXXVI/275
      inventaire; Le Roi, Etienne
    - ARCHITECTE Juré expert LE ROY (Etienne) demeurant rue du Bout du Monde, paroisse Saint-Eustache § Inventaire d'Etienne LE ROY, bourgeois de Paris, à la requête d'... et autres., 10 juillet 1693; MC/ET/XXXVI/275
  - Minutes. 1693, septembre - 1693, décembre, septembre 1693 - décembre 1693; MC/ET/XXXVI/276
    1693, septembre à décembre: minutes.
    A noter: à la date du 28 septembre 1693, dossier d'Antoine Menjot, médecin ordinaire du roi, contenant 13 pièces (1693-1694) testament et codicille en double, deux procès-verbaux d'ouverture, abstention d'hérédité, trois consentements, quittance et procuration.
    - Antoine Menjot médecin ordinaire du roi, testament et codicille, quittance et décharge, 28 septembre 1693 - 10 décembre 1694; MC/ET/XXXVI/276
      Actes à la suite jusqu'au 10 octobre 1694 (13 pièces).
      Mention dans le répertoire du notaire coté:
      MC/RE/XXXVI/2
      Report des actes analysés à l'occasion de l'établissement des répertoires numériques dits 'états numérique' des liasses et registres de minutes. (base de données migrée: voir contexte dans le Plan d’orientation général - Notaires de Paris, guides thématiques du Minutier).
      testament; Menjot, Antoine; médecin
  - Minutes. 1694, janvier - 1694, avril, janvier 1694 - avril 1694; MC/ET/XXXVI/277
  - Minutes. 1694, mai - 1694, août, mai 1694 - août 1694; MC/ET/XXXVI/278
    - LIEGEOIS (Louis) marchand potier d'étain bourgeois de Paris, demeurant sous les Piliers des Halles, paroisse Saint-Eustache § Transaction par .. et les autres héritiers LE ROY LIEGEOIS, 29 juin 1694; MC/ET/XXXVI/278
      accord; Liegeois, Louis
    - LE ROI (Etienne) Architecte juré expert et Marie-Claude LIEGEOIS, sa femme, demeurant rue du Bout-du-Monde, paroisse Saint-Eustache. § Transaction par .. et les autres héritiers LIEGEOIS, 29 juin 1694; MC/ET/XXXVI/278
      accord; Le Roi, Etienne
    - ARCHITECTE juré expert LE ROY (Etienne) et (Marie-Claude) LIEGEOIS, sa femme demeurant rue du Bout-du-Monde, paroisse Saint-Eustache. § Transaction, 29 juin 1694; MC/ET/XXXVI/278
      accord; Le Roy, Etienne; Liegeois, Marie-Claude
    - POTIER d'ETAIN (Me) Bourgeois de Paris LIEGEOIS (Louis) demeurant sous les Piliers des Halles § Transaction par. .., 29 juin 1694; MC/ET/XXXVI/278
      accord; Liegeois, Louis; potier
  - Minutes. 1694, septembre - 1694, décembre, septembre 1694 - décembre 1694; MC/ET/XXXVI/279
  - Minutes. 1695, janvier - 1695, avril, janvier 1695 - avril 1695; MC/ET/XXXVI/280
    - ESMERY (Michel) maître sculpteur demeurant petite rue de Cléry paroisse N.D. de Bonne Nouvelle § Mariage de .. avec Elisabeth LAUMOSNIER fille majeure de défunt Pierre L. gantier parfumeur .. et de Jeanne BONNAIN sa vve, 12 janvier 1695; MC/ET/XXXVI/280
      contrat de mariage; Esmery, Michel
    - SCULPTEUR ESMERY (Michel) petite rue de Clary paroisse Saint-N. D. de Bonnenouvelle § mariage de. .., 12 janvier 1695; MC/ET/XXXVI/280
    - GOISLARD (Marguerite) veuve de Louis RAFFARD § Quittance de Jacques RAFFARD, commissaire provincial de l'Artillerie de France, demeurant à Paris rue Neuve Saint-Augustin, à Marguerite GOISLARD par les mains de César RAFFARD, sieur d'AUBIGNY, commissaire des guerres à Blois, son frère et beau-frère de Marguerite GOISLARD, 25 janvier 1695; MC/ET/XXXVI/280
      quittance; Goislard, Marguerite
    - PARTAGE (manière de faire les) § Ds le partage des biens de René COIFFIER 27 page recto, 27 janvier 1695; MC/ET/XXXVI/280
      partage; Partage, manière de faire les
    - Contrat de mariage entre Pierre Bautreau dit Saint-Pierre, gendarme de la garde du roi, avec Marguerite Berton, en présence de Louis Pitrement, joueur d'instruments, ami de la future épouse., 2 février 1695; MC/ET/XXXVI/280
      Musique XVIIe siècle [2407 actes], par Madeleine Jurgens et le personnel du Minutier, 1954-1996 ( fichier papier entièrement dématérialisé; voir contexte dans le Plan d’orientation général - Notaires de Paris, guides thématiques du Minutier).
      Date de révision: 2011
      contrat de mariage; musicien; militaire du rang
    - LE ROI (Etienne) Architecte Entrepreneur de Bâtiments et Juré expert. § Compte d'exécution testamentaire de défunt Simon LIEGEOIS, Juré mouleur de bois, à la requête d'... exécuteur testamentaire dud. défunt, son beau-père., 22 avril 1695; MC/ET/XXXVI/280
      Le Roi, Etienne
    - ARCHITECTE entrepreneur de Bâtiments et juré expert. LE ROY (Etienne) et (Marie Claude) LIEGEOIS, sa femme. § Compte d'exécution testamentaire de défunt (Simon) LIEGEOIS, Juré mouleur de bois, déposé par. .., exécuteur testamentaire dud défunt son beau-père.; Compromis, 22 avril 1695 - 30 avril 1695; MC/ET/XXXVI/280
      Le Roy, Etienne; Liegeois, Marie-Claude; Liegeois, Simon
    - LIEGEOIS (Louis) maître potier d'étain, demeurant sous les Piliers des Halles § Compromis entre .. et les autres héritiers de défunt Simon LIEGEOIS, juré mouleur de bois., 30 avril 1695; MC/ET/XXXVI/280
      Liegeois, Louis
    - LE ROI (Etienne) Architecte, entrepreneur juré expert et Marie Claude LIEGEOIS, sa femme § Compromis entre Louis LIEGEOIS, marchand potier d'étain .. et les autres héritiers de défunt Simon LIEGEOIS), 30 avril 1695; MC/ET/XXXVI/280
    - POTIER dETAIN (marchand) LIEGOIS (Louis) demeurant sous les Piliers des Halles § Compromis, 30 avril 1695; MC/ET/XXXVI/280
      Liegois, Louis
  - Minutes. 1695, mai - 1695, août, mai 1695 - août 1695; MC/ET/XXXVI/281
    - BEAUVILLIER de SAINT-AIGNAN (Paul) § Mariage SCIOT/DIF, demeurant à Troyes, représentés par des procureurs, en présence de Paul BEAUVILLIER de SAINT-AIGNAN (et agrément)., 24 mai 1695; MC/ET/XXXVI/281
      contrat de mariage; Troyes (Aube); Saint-Aignan, Paul de Beauvilliers (1648-1714, duc de)
  - Minutes. 1695, septembre - 1695, décembre, septembre 1695 - décembre 1695; MC/ET/XXXVI/282
    - NIET (Nicolas) + architecte § Bail durant 3 ans par Marguerite FRAVERSE Vve de. .. demeurant r. de Clery paroisse Saint-Eustache à Michel LEMERET marchand de vin d'une maison rue Neuve Saint-Eustache moy. 200 £. par an, 22 novembre 1695; MC/ET/XXXVI/282
      bail; Niet, Nicolas
  - Minutes. 1696, janvier - 1696, mai, janvier 1696 - mai 1696; MC/ET/XXXVI/283
    - FURSTEMBERG (Guillaume Egon Card/l/ de) évêque et prince de Strasbourg abbé commendataire de Saint-Germain-des-Prés § Bail durant 5 ans par Guillaume Egon Card/l/ de FURSTEMBERG à Jacques AUBER Cons. et trésorier dud. Card. de la Meuse abbatiale de Saint-Germain-des-Prés, 3 mai 1696; MC/ET/XXXVI/283
      bail; Furstemberg, Guillaume Egon Card/l/ de
  - Minutes. 1696, juin - 1696, août, juin 1696 - août 1696; MC/ET/XXXVI/284
    - LE GOUPY (André) sculpteur r. Beauregard § Bail par. .. durant 2 ans et 3 mois à Antoine GRAND JEAN aubergiste d'une hôtellerie située rue Beauregard moy. 60 £. par an, 23 août 1696; MC/ET/XXXVI/284
      bail; Le Goupy, André
    - AUBRY (Claude) architecte et entrepreneur des bat. du Roi r. Montmartre paroisse Saint-Eustache § Bail durant 3 ans par. .. et Marie POTOT maître charpentier à Guillaume PICQUET écuyer de cuisine d'une maison r. de Verneuil moy. 275 £. par an Protestation par un groupe de m mâcons dont. .. à la date du 10 nov. - 1695 (282), 31 août 1696; MC/ET/XXXVI/284
      bail; Aubry, Claude
  - Minutes. 1696, septembre - 1696, décembre, septembre 1696 - décembre 1696; MC/ET/XXXVI/285
    - BERTAULT (Jean Baptiste) peintre en miniature r. Saint-Honoré paroisse Saint-Roch § Renonciation par. .. à la succession de Jeanne GRAPINET sa mère G. en 3/e/ noce d'André BOUCHERIN, veuve en seconde noce de Charles BERTAULT et en première noce de Jean VIGEAN, 8 novembre 1696; MC/ET/XXXVI/285
      Bertault, Jean Baptiste
  - Minutes. 1697, janvier - 1697, avril, janvier 1697 - avril 1697; MC/ET/XXXVI/286
    - Contrat de mariage entre Charles de La Condamine, père, receveur général des finances, fils de Guillaume de La Comdamine et de Jeanne Guigon, demeurant rue de Richelieu, et Marguerite Françoise de Chourses, fille de feu Gabriel de Chourses et de Madeleine Judith de Breslay-La-Roche, 3 février 1697; MC/ET/XXXVI/286
      Actes signalés par le personnel du Minutier central des notaires de Paris, 2003-2012 (base de données migrée: voir contexte dans le Plan d’orientation général - Notaires de Paris, guides thématiques du Minutier).
      Date de création de la notice: 2007
      contrat de mariage; Richelieu (rue de); Guigon, Jeanne; La Condamine, Charles de; La Condamine, Guillaume de; Chourses, Marguerite Françoise de; Chourses, Gabriel de; Breslay-La-Roche, Madeleine Judith de; trésorier payeur (Ancien Régime)
  - Minutes. 1697, mai - 1697, août, mai 1697 - août 1697; MC/ET/XXXVI/287
  - Minutes. 1697, septembre - 1697, décembre, septembre 1697 - décembre 1697; MC/ET/XXXVI/288
    - ARCUEIL (aqueduc d') § Vente de portion indivise sur l'aqueduc d'ARCUEIL et Rougis, 23 décembre 1697; MC/ET/XXXVI/288
      acte de vente; Arcueil (Val-de-Marne); Rungis (Val-de-Marne)
  - Minutes. 1698, janvier - 1698, mars, janvier 1698 - mars 1698; MC/ET/XXXVI/289
  - Minutes. 1698, avril - 1698, mai, avril 1698 - mai 1698; MC/ET/XXXVI/290
    Attention: acte(s) coté(s) en Réserve
    - Contrat de mariage entre Philippe Donneau de Visé, sous-lieutenant aux Gardes françaises du roi, chevalier de l'Ordre Notre-Dame-de-Montcarmel et de Marie Anne Moreau, femme de chambre de feue Madame la Dauphine, 14 avril 1698; MC/RS//1460
      Signatures de Louis XIV (roi de France, 1638-1715) et de la famille royale et des princes du sang et de hauts personnages
      Cote originelle du document:
      MC/ET/XXXVI/290
      Informations concernant le classement et la cotation du document:
      Acte coté en Réserve.
      Date de création de la notice: 2011
      contrat de mariage; Donneau de Visé, Philippe (16..-17..); Moreau, Marie Anne (16..-17..); employé de maison
    - Mariage de Michel Reau, étalier-boucher et d'Angélique Lefort, fille de Jean Lefort, bourgeois de Paris, en présence de Benoît Quentin, maître à danser et ami de la future épouse., 20 avril 1698; MC/ET/XXXVI/290
      Date de création de la notice: 2004
      contrat de mariage; Quentin, Benoît; Reau, Michel; Lefort, Angélique; Lefort, Jean; enseignant; danseur; boucher
    - Mariage de Nicolas Morel, conseiller du roi et substitut du procureur général au Parlement, et d'Anne Elisabeth Cauchy, fille de Macé Mathias Cauchy, marchand bourgeois de Paris demeurant rue Montmartre et d'Anne Cuvyer. Parmi les témoins: Charles Gonin, maître chirurgien juré à Paris, oncle de Anne Elisabeth Cauchy à cause de sa défunte femme Marie Cauchy, et Jean Cuvyer, cousin, docteur en médecine et Marie Lefebure, sa femme., 22 avril 1698; MC/ET/XXXVI/290
      Date de révision: 2011-2012; 2015 (N. Jourdain)
      contrat de mariage; Cauchy, Anne Elisabeth; Cauchy, Macé Mathias; Morel, Nicolas; commerçant; Montmartre (rue); Cauchy, Marie; Lefebure, Marie; Cuvyer, Jean; Gonin, Charles; conseiller du roi
    - Contrat de mariage entre Charles Dubuisson, lieutenant des détachements de la Marine, et de Michelle Gabrielle Binet. Parmi les témoins: sieur Des Fontaines de la musique du roi, ami et de monsieur Drouard, architecte et de sa femme Barbe Moutier, amis de la future épouse, 24 mai 1698; MC/ET/XXXVI/290
      ou
      musicien; contrat de mariage; Dubuisson, Charles; Binet, Michelle Gabrielle; architecte; Moutier, Barbe
  - Minutes. 1698, juin - 1698, juillet, juin 1698 - juillet 1698; MC/ET/XXXVI/291
    Attention: certains actes ont été constatés manquants
    - Inventaire après décès d'Hubert Misson, 28 juin 1698
      Attention: l'original de l'acte est manquant.
      Actes signalés par les lecteurs et correspondants du Minutier central des notaires de Paris, 2000-2011 (base de données migrée: voir contexte dans le Plan d’orientation général - Notaires de Paris, guides thématiques du Minutier).
      Date de révision: 2010
      Date de création de la notice: 2005
      inventaire après décès; Misson, Hubert (père) (16..-1698)
    - ECOLE (maître d') à Paris PASSARD (François) rue Saint-Denis § Mariage de François PASSARD et de Louise PETIT., 25 juillet 1698; MC/ET/XXXVI/291
      contrat de mariage; Passard, François
    - ROTROU (François) bourgeois de Paris § Mariage de François PASSARD, maître d'école à Paris, en présence de François ROTROU, ami., 25 juillet 1698; MC/ET/XXXVI/291
      contrat de mariage; Rotrou, François
    - PASSARD (François) Maître d'école à Paris, demeurant rue Saint-Denis, paroisse Saint-Eustache, avec Marguerite FREMINE, sa mère, veuve de Michel PASSARD, bourgeois de Paris § Mariage de François PASSARD et de Louise PETIT. Parmi les témoins: François ROTROU, bourgeois de Paris, ami de François PASSARD, 25 juillet 1698; MC/ET/XXXVI/291
    - PETIT (Nicolas) bourgeois de Paris et Marie LEVÉE, sa femme, demeurant rue Traînée, paroisse Saint-Eustache § Mariage de François PASSARD, maître d'école à Paris et de Louise PETIT, fille de Nicolas PETIT, 25 juillet 1698; MC/ET/XXXVI/291
      contrat de mariage; Petit, Nicolas
  - Minutes. 1698, août - 1698, septembre, août 1698 - septembre 1698; MC/ET/XXXVI/292
    - OFFICE de conseiller du roi CONTROLEUR des ACTES NOTARIÉS § Remboursement concernant OFFICE de CONS. DU Roi, 26 avril 1698; MC/ET/XXXVI/292
    - JARDINIERS (maîtres) à Paris § Mariage de Simon GOT JARDINIER, et de Denise LECOMTE fille et petite fille de maîtres JARDINIERS, tous demeurant aux Porcherons, paroisse Saint-Eustache, en présence de nombreux maîtres JARDINIERS à Paris, parents et amis des parties., 9 septembre 1698; MC/ET/XXXVI/292
      contrat de mariage
  - Minutes. 1698, octobre - 1698, décembre, octobre 1698 - décembre 1698; MC/ET/XXXVI/293
    - OUVRIERS en SOIE à Paris Maîtres § Mariage, de Gilles FESSIER. .. rue Saint-Martin, fils de Jean FESSIER aussi. .. rue Saint-Martin, avec Françoise BAILLOU, fille de Claude BAILLOU, aussi. .. en présence de Louis-François de MOUCHY,. .., beau-frère du futur époux et d'Adrien HUE, aussi. .., beau-frère de la future épouse., 2 novembre 1698; MC/ET/XXXVI/293
      contrat de mariage; Fessier, Gilles; Fessier, Jean; Baillou, Françoise; Baillou, Claude; De Mouchy, Louis-François; Hue, d'Adrien
    - Mariage de Philippe GORGERET, demeurant Au Collège Mazarin, et de Catherine LE DOUX, maîtresse couturière, demeurant rue Neuve-Notre-Dame, assistée de Robert LE DOUX, bourgeois de Paris demeurant au Collège Mazarin, et de Simon LE DOUX, rue des Vieux-Augustins, paroisse Saint-Eustache, maître de l'Académie de danse, ses oncles., 5 novembre 1698; MC/ET/XXXVI/293
      contrat de mariage; Vieux-Augustins (rue des); Le Doux, Simon; Le Doux, Robert; Gorgeret, Philippe; Le Doux, Catherine; enseignant; danseur; tailleur d'habits
    - SELLIER-LORMIER-CARROSSIER (inventaire de boutique) § Mariage de Hiérosme DURAND, maître sellier-lormier-carrossier rue de la Verrerie, assisté de Jeanne LANGLET, sa mère, veuve de Barthélemy DURAND, même profession, qui lui remet les meubles, marchandises, ustensiles de sa boutique (état joint), 7 décembre 1698; MC/ET/XXXVI/293
      contrat de mariage; Sellier-Lormier-Carrossier, inventaire de boutique
    - GRAVEUR du Roi et de l'Académie de Peinture VALLET (Guillaume) § Mariage en présence de. .., 7 décembre 1698; MC/ET/XXXVI/293
      contrat de mariage; Vallet, Guillaume
    - PEINTRE (directeur de l'académie de peinture du Roi) PAILLET (Antoine) § Mariage en présence de..., 7 décembre 1698; MC/ET/XXXVI/293
      contrat de mariage; Paillet, Antoine
    - PEINTRE (graveur du Roi et de l'Académie de Peinture) VALLET (Guillaume) § Mariage en présence de. .., 7 décembre 1698; MC/ET/XXXVI/293
      contrat de mariage; Vallet, Guillaume; peintre